# 请教陈版主，企业廉租房收到政府资金如何账务处理

提问人：心在流泪 时间：2013-10-24 20:43:18
A公司为中央企业下属四级子公司，该子公司建职工廉租房，当地政府与该企业的母公司（具有房地产资格公司）签字协议，为A公司建造廉租房，政府出资 2000 万元，项目建成后，A公司收到租金时，租金的40%给政府，该金额冲减 2000 万元本金，直到本金冲减完后，该资产属于A公司所有。如果A公司将建造的廉租房出售给职工，A公司需要将 2000 万元立即归还给政府。该工程目前快要建成，A公司在在建工程核算。请问，该 2000 万元如何进行账务处理

回答人：chenyiwei
可理解为当地政府提供 2000 万元无息贷款，还款来源为该廉租房出租后的租金收入。如果能对出租率和租金水平作出较为可靠的预计（相应地预计归还的时间），则将未来的还本现金流折现到当前，该折现值与 2000 万元之间的差额确认为递延收益，在廉租房的折旧年限内分摊计入各年度营业外收入；该项借款采用实际利率法进行后续计量（属于购建固定资产的专门借款），按实际利率法计算的利息支出中，建设期间的部分资本化计入廉租房成本，其余计入财务费用。
即： 1 、收到 2000 万元时： 借：银行存款 2000 万，借：未确认融资费用，贷：长期借款 2000 万，贷：递延收益 2 、廉租房完工后在其折旧年限内按直线法分摊该递延收益： 借：递延收益，贷：营业外收入 3 、分摊未确认融资费用： 借：在建工程／财务费用，贷：未确认融资费用 4 、归还本金： 借：长期借款，贷：银行存款

提问人：cxh770302 时间：2013-10-25 10:38:55
个人观点，既然可理解为当地政府提供 2000 万元无息贷款，为何还未确认融资费用、递延收益？ 如果这样处理的话，有虚增资产账面成本、虚增账面利润的结果。现在是政府提供的无息借款 2000 万元，如果是占用供应商资金进行资产建造，是否也要如上处理呢？

回答人：chenyiwei
IAS 20.10A: The benefit of a government loan at a below-market rate of interest is treated as a government grant. The loan shall be recognised and measured in accordance with IAS 39 Financial Instruments: Recognition and Measurement. The benefit of the below-market rate of interest shall be measured as the difference between the initial carrying value of the loan determined in accordance with IAS 39 and the proceeds received. The benefit is accounted for in accordance with this Standard. The entity shall consider the conditions and obligations that have been, or must be, met when identifying the costs for which the benefit of the loan is intended to compensate. 因为金融工具准则要求对金融资产和金融负债初始计量时采用公允价值（即未来现金流量的折现值），而无息贷款的折现值小于本金，所以差额确认为政府补助。